臺灣雲林地方法院民事裁定             100年度財管字第35號
聲  請  人  黃俊仁
關  係  人  楊榮權
關  係  人  新光行銷股份有限公司
代  表  人  李明新
上列聲請人聲請改任被繼承人程進裕遺產管理人事件，本院裁定
如下：
    主  文
改任楊榮權地政士為被繼承人程進裕（男、民國○○年○ 月○○日生
，身分證統一編號：Ｚ000000000號、生前最後住所：雲林縣崙背
鄉○○村○○鄰○○路明修巷6 號）之遺產管理人。
聲請程序費用由被繼承人程進裕之遺產負擔。
    理  由
一、聲請意旨略以：聲請人於無任何心理準備，亦未被徵詢之情
    形下，突接獲本院100 年度財管字第18號民事裁定，以聲請
    人為執業律師，有專業知識及能力，且與被繼承人程進裕所
    遺遺產間無利害關係為由，逕選任聲請人為被繼承人程進裕
    之遺產管理人。惟聲請人雖係雲林律師公會之登錄律師，但
    因個人體力有限，未處理過遺產繼承管理事務，聲請人只是
    一人執業，未有多餘人力，且遺產管理之處理業務，除法律
    程序外，尚涉及許多相關稅務程序，已然超越聲請人之專業
    能力。為此狀請本院考量現狀，改定他人為被繼承人程進裕
    之遺產管理人，以免有損被繼承人權益等語。
二、按親屬會議選定之遺產管理人有下列情形之一者，法院得依
    利害關係人或檢察官之聲請，徵詢親屬會議會員、利害關係
    人或檢察官之意見後解任之，命親屬會議於1 個月內另為選
    定：(一)違背職務上之義務者。(二)違背善良管理人之注意義務
    ，致危害遺產或有危害之虞者。(三)有其他重大事由者。又法
    院選任之遺產管理人有第147 條第2 項及第148 條所定各款
    情形之一者，得依職權或依聲請改任之，非訟事件法第148
    條及第153 條第2 項定有明文。
三、經查，聲請人為被繼承人程進裕之遺產管理人，其所主張之
    上開事實，業據本院依職權調取本院100 年度財管字第18號
    卷宗核閱無訛，堪信為真實。本院認聲請人既已無意且無心
    力擔任本件被繼承人之遺產管理人，恐損害債權人之權益，
    顯有無法行使職務之重大事由，確有改任之必要。經本院審
    酌被繼承人之各順位繼承人皆已為繼承之拋棄，未必得以善
    盡遺產管理人之注意義務，難求積極、有效管理遺產。復經
    本院函詢轄區登錄之專業人士，徵詢其等是否有意願擔任本
    件遺產管理人，經楊榮權地政士具狀表示有意願擔任本件被
    繼承人之遺產管理人，有其出具陳報狀1 紙可按，併考量關
    係人楊榮權為執業地政士，非但具有專業知識及能力，且與
    被繼承人所遺遺產間無利害關係，若由其擔任本事件之遺產
    管理人，定能秉持其專業倫理擔當此具公益性質之職務，並
    順利達成管理保存及清算遺產之任務。職是，本院認為由楊
    榮權擔任被繼承人之遺產管理人，應屬妥適，爰改定之。
四、依非訟事件法第157條，裁定如主文。
中    華    民    國   100    年    9     月    30    日
                   家事法庭  法  官  曾鴻文
以上正本係照原本作成。
如對本裁定抗告須於裁定送達後10日內向本院提出抗告狀，並繳
納抗告費新臺幣1,000 元。
中    華    民    國   100    年    10    月    5     日
                             書記官  潘佳欣